臺灣高雄地方法院民事裁定
111年度雄全字第41號
聲  請  人  華南商業銀行股份有限公司

法定代理人  張振芳  
訴訟代理人  林冠妤  
相  對  人  陳姿伶  
上列當事人間聲請假扣押裁定事件，本院裁定如下：
    主  文
聲請駁回。
聲請程序費用由聲請人負擔。
    理  由
一、聲請意旨略以：相對人前於民國107年7月16日向聲請人申
    請信用卡使用，消費額度為新臺幣( 下同) 30,000元，惟相
    對人自該時起至111年7月1日止，使用上開信用卡簽帳消費
    或預借現金，共積欠本金28,674元未清償。又依據聯徵中心
    紀錄有其他欠款，相對人財產有限，此舉係浪費財產，足見
    相對人已無資力，為確保日後債權獲償，聲請人如有釋明不
    足部分願供擔保以代之。並聲明：請准聲請人以現金或同額
    中央政府建設公債103年度甲類第13期債票擔保後，將相對
    人財產在28,674元範圍內予以假扣押。
二、按請求及假扣押之原因應釋明之。前項釋明如有不足，而債
    權人陳明願供擔保或法院認為適當者，法院得定相當之擔保
    ，命供擔保後為假扣押，民事訴訟法第526 條第1 項、第2
    項亦有明定。故債權人聲請假扣押，就其請求及假扣押之原
    因均應加以釋明。僅於釋明有所不足，而債權人陳明願供擔
    保或法院認為適當者，法院始得定相當之擔保，命供擔保後
    為假扣押。又所謂假扣押之原因，依同法第523 條第1 項規
    定，係指債務人有日後不能強制執行或甚難執行之虞者，例
    如債務人浪費財產、增加負擔或就財產為不利之處分，致瀕
    臨無資力狀態，或有移往遠地、逃匿或隱匿財產等情形。至
    於債務人經債權人催告後拒絕給付，而有債務不履行情事，
    除非就其職業、資產、信用等狀況綜合判斷，認為其現存之
    整體財產價值與所欠債權價額相差懸殊，或財務顯有異常而
    難以清償債務之情形外，否則不能遽謂其有日後不能強制執
    行或甚難執行之虞，要難認債權人已盡釋明假扣押原因之責
    。
三、經查：
  ㈠聲請人主張兩造訂有信用卡契約，相對人尚有債務本金28,6
　  74元未清償等情，業據其提出信用卡申請書、明細表等件為
    憑，足認聲請人已就假扣押之請求為釋明。
  ㈡聲請人雖主張相對人有其他欠款，浪費財產，如不經假扣押
    其財產，恐有日後不能受償之虞等節。然相對人固有未清償
    款項，此僅能佐證相對人身負債務未清償完畢，難認有恣意
    揮霍之行為，難謂有於日後不能強制執行或甚難執行之情事
    。是聲請人就假扣押之原因並未釋明，即不符假扣押之要件
    。揆諸上開說明，聲請人所為假扣押之聲請，自屬不應准許
    。
四、綜上所述，聲請人聲請在28,674元範圍內，假扣押相對人之
    財產，為無理由，應予駁回。
五、據上論結，依民事訴訟法第95條、第78條，裁定如主文。
中　　華　　民　　國　　111 　年　　7 　　月　　19　　日
                  高雄簡易庭　法　　　官  楊詠惠
以上正本係照原本作成。
如對本裁定抗告須於裁定送達後10日內向本院提出抗告狀，並繳
納裁判費新台幣1,000元。　　　　　　　　　
中　　華　　民　　國　　111 　年　　7 　　月　　19　　日
    　　　　　　　  　　　　　書　記　官  蔡佩珊